【裁判字號】    99,易緝,4
【裁判日期】    990531
【裁判案由】    竊盜
【裁判全文】
臺灣臺東地方法院刑事判決               99年度易緝字第4號
公  訴  人  臺灣臺東地方法院檢察署檢察官
被      告  戊○○
上列被告因竊盜案件，經檢察官提起公訴（98年度偵字第1009、
1229號），本院依簡式審判程序審理判決如下：
    主    文
戊○○共同攜帶兇器竊盜，累犯，處有期徒刑捌月；又共同攜帶
兇器，踰越安全設備竊盜，累犯，處有期徒刑柒月，扣案之十字
螺絲起子貳支及尖頭起子壹支均沒收之；又共同攜帶兇器，毀越
門扇竊盜，累犯，處有期徒刑柒月，扣案之十字螺絲起子貳支及
尖頭起子壹支均沒收之。應執行有期徒刑壹年捌月。扣案之十字
螺絲起子貳支及尖頭起子壹支均沒收之。
    犯罪事實
一、戊○○前於民國93年間因贓物案件，經本院以93年度東簡字
    第46號判決判處有期徒刑3月確定，於93年 12月31日縮刑期
    滿執行完畢；復於94年間因違反毒品危害防制條例案件，經
    本院以94年度東簡字第29號判決判處有期徒刑 3月確定，於
    94年10月21日縮刑期滿執行完畢；又因違反毒品危害防制條
    例案件，經臺灣臺南地方法院以94年度簡字第2597號判決判
    處有期徒刑 6月確定；再因違反毒品危害防制條例案件，經
    本院以95年度易字第162號判決判處有期徒刑8月確定，上開
    2 罪接續執行，於96年6月15日假釋出監，俟於96年6月30日
    假釋期滿未經撤銷，以已執行論。詎其仍不知悔改，分別為
    下列竊盜犯行：
(一)戊○○與林群強（業經本院以 98年度易字第201號另為判決
    )共同基於意圖為自己不法所有之犯意聯絡，於98年 5月1日
    凌晨某時，相約個別騎乘機車前往臺灣鐵路管理局（以稱簡
    稱鐵路局）臺東縣南迴鐵路建農平交道南端山側枋寮起89公
    里110公尺至150公尺處，由林群強持客觀上對人生命、身體
    足生危害，得作為兇器使用之鋼鋸 1支，將屬於鐵路局所有
    已架設之號誌電纜線（1.4mm×14C型電纜線鋸斷40公尺，價
    值約新臺幣(下同) 4,800元；起訴書誤載為2平方×37C型銅
    線鋸斷20公尺，應予更正）鋸斷，得手後， 2人再將電纜線
    搬置於林群強之車號PQW－455號機車後方托板上並運送至臺
    東縣卑南鄉知本橋下，由戊○○以購得之噴燈將竊得電纜線
    以火焚燒後，於同日上午由林群強出面將燒過之電纜線持往
    不知情之張大豐所經營位於臺東縣臺東市○○路 ○段177之1
    號之豐展廢鐵五金回收場販售，得款 660元並朋分花用一空
    。嗣因鐵路局人員發現號誌異常清查線路，始悉上情。
(二)戊○○與真實姓名年籍不詳綽號「安平仔」之成年男子，共
    同意圖為自己不法之所有之犯意聯絡，於98年 5月31日凌晨
    2時30分許，趁丁○○○所有之臺東縣東河鄉興昌村南八里3
    鄰25號之 2之檳榔攤鐵皮屋無人看守之際，經「安平仔」提
    議竊取後，由戊○○開自備、客觀上對人之生命、身體有威
    脅足為兇器之十字螺絲起子2支及尖頭起子1支，先將屋後冷
    氣孔旁之鐵板拆卸下來後，逾越該窗戶攀爬進入該屋後，開
    門讓「安平仔」進入屋內， 2人竊取丁○○○所有置於屋內
    之現金15000元、戒指4個、耳環3個、項鍊2條、桌上型電腦
    2組（含主機、螢幕、滑鼠、鍵盤各2個）、SONY ERICS SON
    牌z610i型行動電話1支、香菸 2條、散裝菸20包，得手後旋
    即離開。事後戊○○分得4千元、SONY ERICSSON牌z610i 型
    行動電話1支及電腦1組，並將該組電腦轉贈與不知情之張雅
    雯。嗣經警於98年7月7日持搜索票前往戊○○位於臺東縣臺
    東市○○路25號之租屋處執行搜索，扣得丁○○○所有之SO
    NY ERICSSON牌z610i型行動電話1支、十字螺絲起子2支及尖
    頭起子 1支；繼之於同日經張雅雯之同意，前往張雅雯位於
    臺東縣臺東市○○路78號之住處執行搜索，扣得丁○○○所
    有之桌上型電腦1組（含主機、螢幕、滑鼠、鍵盤各1個），
    始知上情。
(三)戊○○復與「安平仔」共同意圖為自己不法之所有之犯意聯
    絡，於98年 6月間某日，「安平仔」見位於臺東縣東河鄉都
    蘭村59之 3號甲○○所有之「大樸創意園民宿」無人居住其
    內，認有機可乘，遂邀戊○○同至該處竊取其內財物， 2人
    議定後一同前至該處，先自一樓鐵門旁小洞侵入該民宿內，
    並由戊○○以上開自備、客觀上對人之生命、身體有威脅足
    為兇器之十字螺絲起子 2支及尖頭起子1支毀壞鑲在2樓大門
    上之門鎖，使其喪失防閑之功能後，開啟該門進入其內，共
    同竊取甲○○所有之多媒體數位機上盒、選台器、立式電風
    扇各 1台，得手後旋即離開。事後戊○○將立式電風扇轉贈
    與其不知情之胞姐楊小平。嗣經警於98年7月7日經戊○○之
    同意，前往戊○○位於臺東縣臺東市○○路123巷 3號6樓之
    住處執行搜索，扣得甲○○所有之多媒體數立機上盒，始知
    上情。
二、案經臺東縣警察局成功分局暨內政部警政署鐵路警察局第四
    警務段（下稱鐵路警察局第 4警務段）報請臺灣臺東地方法
    院檢察署檢察官偵查起訴。
    理    由
壹、程序方面：
    本件被告戊○○所犯係死刑、無期徒刑或最輕本刑為三年以
    上有期徒刑或高等法院管轄第一審案件以外之罪，其於準備
    程序期日就被訴事實為有罪之陳述，經本院告知簡式審判程
    序之旨，並聽取公訴人及被告之意見後，經合議庭裁定由受
    命法官獨任進行簡式審判程序，是依刑事訴訟法第273條之2
    規定，本件之證據調查，不受同法第159條第1項、第161 條
    之2、第161條之3、第163條之 1及第164條至第170條規定之
    限制，合先敘明
貳、實體方面：
一、訊據被告戊○○對於上揭犯罪事實均坦承不諱，核與被害人
    即證人丁○○○、甲○○於警詢、證人即鐵路局管理人員丙○○於警詢、檢察事務官詢問及本院審理時指述明確，核與
    證人即豐展企業社之員工王孟瑜於警詢、檢察事務官詢問及
    本院審理時、證人張雅雯、楊小平於警詢之證述情節相符，
    復有收受物品、舊貨、五金廢棄物登記表、豐展廢鐵五金回
    收場地磅記錄單、電纜遭竊案現場圖、電纜遭竊案報告書暨
    現場示意圖、鐵路警察局第 4警務段扣押筆錄暨扣押物品目
    錄表、現場指認照片及扣案工具照片 9幀、被害人丁○○○
    所出具之贓物認領保管單、被害人甲○○所出具之贓物認領
    保管單各1紙、刑案現場及贓物照片14幀、搜索照片 12幀在
    卷可佐，及扣案之鋼鋸1把、十字螺絲起子 2支及尖頭起子1
    支在卷可憑，被告自白與事實相符，應可採信。本件事證明
    確，被告犯行堪以認定，應予依法論科。
二、按刑法第321條第1項第 3款之攜帶兇器竊盜罪，係以行為人
    攜帶兇器竊盜為其加重條件，此所謂兇器，其種類並無限制
    ，凡客觀上足對人之生命、身體、安全構成威脅，具有危險
    性之兇器均屬之，且祇須行竊時攜帶此種具有危險性之兇器
    為已足，並不以攜帶之初有行兇之意圖為必要（最高法院79
    年度台上字第5253號判例參照）。查被告戊○○持之以行竊
    之十字螺絲起子2支及尖頭起子1支及共同被告林群強持之以
    行竊之鋼鋸 1支等工具，均係以金屬材質製成，且其質地堅
    硬銳利，有卷附之扣案照片可稽，客觀上足以對於他人之生
    命、身體構成威脅而具有危險性，揆諸前揭判例意旨，自均
    屬兇器無訛。次按刑法第321條第1項第 2款之「門扇」，專
    指門戶而言，而所謂「其他安全設備」，指門扇牆垣以外，
    依通常觀念足認防盜之一切設備而言，如門鎖、窗戶、冷氣
    孔、房間門或通往陽臺之門即屬之；又門鎖雖為安全設備之
    一種，但此所謂門鎖，係指附加於門上之鎖而言，至毀壞構
    成門之一部之鎖(如司畢靈鎖)則應認為毀壞門扇。再按毀越
    門扇而入室行竊，其越入行為即屬侵入住宅，已結合於所犯
    加重竊盜之罪質中，無更行構成侵入住宅罪之理（最高法院
    27 年上字第1887號判例參照）。核被告所為犯罪事實一(一
    )部分，係犯刑法第321條第1項第3款之攜帶兇器竊盜罪；其
    所為犯罪事實一(二) 部分，係犯刑法第321條第1項第2款、
    第3款攜帶兇器踰越安全設備竊盜罪；其所為犯罪事實一(三
    ) 部分，係犯刑法第321條第1項第2款、第3款攜帶兇器毀越
    門扇竊盜罪。又公訴意旨就犯罪事實一(二)、一(三)部分雖
    已論以被告涉犯刑法第321條第3款之加重竊盜罪嫌，然漏未
    論及踰越安全設備（窗戶）及踰越門扇（二樓大門）等罪部
    分，尚有未洽，應予敘明更正。被告戊○○與共同被告林群
    強就犯罪事實一( 一) 部分之竊盜犯行，被告戊○○與「安
    平仔」就犯罪事實一(二)、一(三)部分之竊盜犯行，有犯意
    聯絡及行為分擔，均應論以共同正犯。再被告戊○○有如犯
    罪事實欄所載論罪科刑及執行情形，有臺灣高等法院被告前
    案紀錄表在卷可稽，其於有期徒刑執行完畢後， 5年內故意
    再犯有期徒刑以上之各罪，均為累犯，均應依刑法第47條第
    1項之規定加重其刑 。爰審酌被告戊○○正值壯年，不思循
    正當途徑獲取財物，因貪圖小利而共同攜帶兇器行竊，足見
    品行不佳，且犯罪手段對他人之生命、身體造成威脅，並造
    成被害人之財物損失及居住安全受擾，惟念及被告犯後坦承
    犯行，已有悔意，態度良好，復參酌被告之品行、生活狀況
    、國中畢業之智識程度及公訴人之求刑等一切情狀，分別量
    處如主文所示之刑，並定其應執行之刑。
三、末查，扣案之十字螺絲起子 2支及尖頭起子 1支，為被告所
    有供本件犯罪事實一(二)、一(三)所用之物，應依法沒收。
    至扣案之鋼鋸 1支，雖係共同被告林群強供犯本案犯罪事實
    一(一)竊盜犯行所用之物，然非被告戊○○及共同被告林群
    強所有之物，業據其等供述在卷，自無從宣告沒收。另未扣
    案之噴燈 1個，無證據證明係專供本案犯罪所用之物，且非
    屬強制義務應沒收之物，爰均不宣告沒收，均附此敘明。
據上論斷，應依刑事訴訟法第273條之 1第1項、第299條第1項前
段，刑法第28條、第321條第1項第2款、第 3款、第51條第5款、
第47條第1項、第38條第1項第2款，刑法施行法第1條之1第1項、
第2項前段，判決如主文。
本案經檢察官乙○到庭執行職務。
中    華    民    國     99    年    5    月     31   日
                  刑事第二庭  法  官     蔡慧雯
以上正本證明與原本無異。
如不服本判決應於收受送達後10日內向本院提出上訴書狀，並應
敘述具體理由；其未敘述上訴理由者，應於上訴期間屆滿後20日
內向本院補提理由書（均須按他造當事人之人數附繕本）。「切
勿逕送上級法院」。告訴人或被害人對於本判決如有不服，請書
具不服之理由狀，請求檢察官上訴者，其上訴期間之計算係以檢
察官收受判決正本之日期為準。
                              書記官    洪幸如
中    華    民    國    99    年    5     月    31    日
附錄法條：
中華民國刑法第321條
（加重竊盜罪）
犯竊盜罪而有左列情形之一者，處 6 月以上、 5 年以下有期徒
刑：
一、於夜間侵入住宅或有人居住之建築物、船艦或隱匿其內而犯
    之者。
二、毀越門扇、牆垣或其他安全設備而犯之者。
三、攜帶兇器而犯之者。
四、結夥三人以上而犯之者。
五、乘火災、水災或其他災害之際而犯之者。
六、在車站或埠頭而犯之者。
前項之未遂犯罰之。

司法院資訊處製作；財團法人民間司法改革基金會備份。
